最高法院刑事裁定　　　　　　　　　　111年度台抗字第949號
抗　告　人　陳○璋




上列抗告人因家暴傷害致人於死案件，不服臺灣高等法院臺中分
院中華民國111年5月27日駁回聲請再審之裁定（111 年度聲再字
第120號），提起抗告，本院裁定如下：
    主  文
抗告駁回。
    理  由
一、按刑事訴訟法第420條第1項第6款及第3項規定，為受判決人
    之利益，得以發現單獨或與先前之證據綜合判斷，足認受有
    罪判決者應受無罪、免訴、免刑或輕於原判決所認罪名判決
    之新事實或新證據為由，聲請再審。是為受判決人利益聲請
    再審所憑之新事實或新證據，除須具有未經判斷之嶄新性（
    或稱新規性）外，尚須具備單獨或與先前之證據綜合判斷而
    足以動搖原確定判決所認定事實之確實性（或稱明確性、顯
    著性），二者均不可或缺，倘未兼備，或僅就卷內業已存在
    之證據資料，對於法院取捨證據之職權行使，徒憑己意為指
    摘，或對證據之證明力持相異之評價，即與上開要件不合，
    自不能遽行開啟再審，原審法院即應認聲請再審為無理由，
    依同法第434條第1項規定，以裁定駁回之。且依同條第3 項
    規定，不得更以同一原因聲請再審；法院認為聲請再審之程
    序違背規定者，應以裁定駁回之，刑事訴訟法第434條及第4
    33條分別定有明文。所謂「同一原因」，係指「同一事實原
    因」之謂，此應就重行聲請再審之事由暨所提證據（含證據
    方法及證據資料），與前經實體裁定駁回之聲請是否一致加
    以判斷，實質相同之事由與證據，不因聲請意旨陳以不同之
    說詞或論點，即謂並非同一事實原因。
二、本件原裁定就抗告人陳○璋對於原審法院104年度上訴字第1
    236 號確定判決（下稱原確定判決）聲請再審意旨略以：原
    確定判決既未提出足以證明抗告人是兇手之證據，且未出示
    死者證明文件，即將抗告人囚禁，不符合司法程序。為此，
    聲請再審等情。業於其理由載敘：聲請意旨所稱未有事證證
    明其犯罪及證明死者之文件部分，抗告人前以同一原因事實
    向原審法院聲請再審，業經原審法院認無再審理由，而以11
    0年度聲再字第271號裁定駁回確定，此部分聲請再審之程序
    ，違背法律上之規定，且無從補正。另聲請意旨其餘所指，
    並未具體敘明有何刑事訴訟法第420 條所列之再審原因及具
    體事實之證據，經原審法院裁定補正迄今仍未補正，亦非合
    法。因認抗告人聲請再審之程序不合法，而依刑事訴訟法第
    433 條規定裁定駁回。並說明再審聲請之程序既不合法，而
    應予駁回，即無通知抗告人到場聽取意見之必要等旨（見原
    裁定第2至3頁）。經核於法並無不合。
三、抗告意旨置原裁定之明白論敘於不顧，仍執其在原審聲請再
    審之同一理由，主張並無合法事證足認其犯罪，應釋放抗告
    人云云，惟並未敘及原裁定究有何違法或不當，難認是依據
    卷內訴訟資料所為之具體指摘，其抗告為無理由，應予駁回
    。
據上論結，應依刑事訴訟法第412條，裁定如主文。
中    華    民    國   111    年    7     月    28    日
                  刑事第二庭審判長法  官  林  勤  純  
                                  法  官  王  梅  英  
                                  法  官  莊  松  泉  
                                  法  官  李  釱  任  
                                  法  官  吳  秋  宏  
本件正本證明與原本無異
                                  書記官
中    華    民    國   111    年    8     月    3     日